臺灣桃園地方法院刑事判決　　　　　 100年度審侵訴字第96號
公　訴　人　臺灣桃園地方法院檢察署檢察官
被　　　告　A1　姓名年籍住.
上列被告因家暴妨害性自主案件，經檢察官提起公訴（100 年度
偵字第9323號），被告於本院準備程序進行中，就被訴事實為有
罪之陳述，經本院告知簡式審判程序意旨，並聽取公訴人及被告
之意見後，本院合議庭裁定改依簡式審判程序審理，茲判決如下
：
    主      文
A1成年人故意對兒童犯乘機猥褻罪，處有期徒刑玖月。
    事實及理由
一、犯罪事實：
    A1（真實姓名年籍詳卷）與代號0000-000000 （民國87年11
    月生，真實姓名年籍詳卷，下稱「A 女」）之母親即代號00
    00-000000A（真實姓名年籍詳卷，下稱A 母）前為同居男女
    朋友，與A 女為家庭暴力防治法第3 條第2 款之家庭成員。
    A1與A 母、A 女、A 女胞兄於98年9 月間起同居在桃園市○
    ○○○街 (起訴書誤載為十二街）承租公寓（地址詳卷，A1
    於100 年4 月間搬出居所）。A1明知A 女於99年間，係兒童
    及少年福利法第2 條所稱未滿12歲之兒童，詎A1為逞私慾，
    於99年9 月間某日半夜，利用A 女在客廳熟睡不知抗拒之際
    ，見A 女之衣服不整露出上半身，竟基於乘機猥褻之犯意，
    以手撫摸A 女之胸部，藉以滿足自己之性慾，而為猥褻之行
    為，A 女感覺身體受到撫摸而驚醒時，A1始作罷，隨即返回
    其與A 母之房間。嗣因A 女受目睹家暴輔導，向社工反應，
    經社工評估後通報桃園縣政府警察局婦幼警察隊而查獲上情
    。
二、證據名稱：
  (一)被告A1於檢察官訊問、本院準備程序及審判程序中之自白。
  (二)告訴人A 女於檢察官訊問、本院訊問中之指訴、證人A 母於
    警詢、本院訊問中之證述。
  (三)桃園縣性侵害案件訊前訪視紀錄表、告訴人所繪刑案發生現
    場圖各1 份及刑案現場照片10張。
三、按對於男女利用其精神、身體障礙、心智缺陷或其他相類之
    情形，不能或不知抗拒而為猥褻者，應成立刑法第225 條第
    2 項之乘機猥褻罪。其中所謂相類之情形，係指被害人雖非
    精神、身體障礙、心智缺陷，但受猥褻時，因昏暈、酣眠、
    泥醉等相類似之情形，致無同意猥褻之理解，或無抗拒猥褻
    之能力者而言（最高法院98年度台上字第7246號判決參照）
    ；次按刑法分則之加重，係就犯罪類型變更之個別犯罪行為
    予以加重，成為另一獨立之罪名。兒童及少年福利法第70條
    第1 項前段規定，成年人故意對兒童及少年犯罪之加重，係
    對被害人為兒童及少年之特殊要件予以加重處罰，乃就犯罪
    類型變更之個別犯罪行為予以加重，自屬刑法分則加重之性
    質（最高法院96年度台上字第681 號、99年度台上字第1128
    號判決參照）。查被告對A 女猥褻犯行，係利用其酣眠之際
    予以撫摸猥褻，既無得到A 女之同意，亦非以違反其意願之
    方法而猥褻，係該當於乘機猥褻罪之要件，另被告於行為時
    係成年人，而被害人A 女係87年11月生，於案發時係未滿12
    歲之兒童。是核被告所為，係犯兒童及少年福利法第70條第
    1 項前段、刑法第225 條第2 項之成年人故意對兒童犯乘機
    猥褻罪。又被害人A 女與A 母、A 女之胞兄及被告同居，此
    業據被告及被害人A 女陳明在卷，二人屬家庭暴力防治法第
    3 條第2 款所定之家庭成員。故核被告對A 女所乘機犯猥褻
    罪，屬家庭暴力防治法第2 條第2 款所稱之家庭暴力罪，惟
    因家庭暴力防治法對於家庭暴力罪並無科處刑罰規定，自應
    依兒童及少年福利法第70條第1 項前段、刑法第225 條第2
    項之成年人故意對兒童犯乘機猥褻罪論科家庭暴力罪。爰審
    酌被告為A 母之男友並亦與A 母及A 女同居，本應保護被害
    人A 女免受侵害，然僅因一己之私慾，竟任意對A 女為猥褻
    之行為，致被害人A 女身心受創，惡性非輕，惟犯後終能坦
    承犯行，態度尚可，暨其智識程度、犯罪之動機、目的、手
    段等一切情狀，量處如主文所示之刑，以示懲儆。
四、應適用之法條：刑事訴訟法第273 條之1 第1 項、第299 條
    第1 項前段、第310 條之2 、第454 條第1 項，兒童及少年
    福利法第70條第1 項前段，刑法第225 條第2 項。
五、如不服本判決，得自收受送達之翌日起10日內向本院提出上
    訴狀（應附繕本），其未敘述上訴理由者，應於上訴期間屆
    滿後20日內補提理由書狀於本院，上訴於臺灣高等法院。
本案經檢察官陳亮佑到庭執行職務。
中    華    民    國    100   年    11    月    11    日
                  刑事庭        法  官  潘怡華
以上正本證明與原本無異。
如不服本判決應於收受判決後10日內向本院提出上訴書狀，並應
敘述具體理由。其未敘述上訴理由者，應於上訴期間屆滿後20日
內向本院補提理由書( 均須按他造當事人之人數附繕本) 「切勿
逕送上級法院」。
                                書記官  郭怡君
中    華    民    國    100   年    11    月    11    日
附錄本案論罪科刑法條：
兒童及少年福利法第70條第1 項
成年人教唆、幫助貨利用兒童及少年犯罪貨與之共同實施犯罪或
故意對其犯罪者，加重其刑至二分之一。但各該罪就被害人係兒
童及少年已定有特別處罰規定者，不在此限。
中華民國刑法第225 條
對於男女利用其精神、身體障礙、心智缺陷或其他相類之情形，
不能或不知抗拒而為性交者，處3 年以上10年以下有期徒刑。
對於男女利用其精神、身體障礙、心智缺陷或其他相類之情形，
不能或不知抗拒而為猥褻之行為者，處6 月以上5 年以下有期徒
刑。
第1 項之未遂犯罰之。